【裁判字號】    98,聲判,37
【裁判日期】    980518
【裁判案由】    聲請交付審判
【裁判全文】
臺灣板橋地方法院刑事裁定              98年度聲判字第37號
聲  請  人
即  告訴人  甲○○
代  理  人  林士祺律師
被      告  乙○○
上列聲請人因告訴被告恐嚇案件，不服臺灣高等法院檢察署98年
度上聲議字第2073號駁回再議之處分（原不起訴處分案號：臺灣
板橋地方法院檢察署97年度偵字第32420 號），聲請交付審判，
本院裁定如下：
    主  文
聲請駁回。
    理  由
一、聲請意旨略以：被告乙○○於民國97年8 月10日傳送簡訊予
    聲請人即告訴人甲○○，其內容為「阿俊跟你去竹東那麼多
    趟你當我們這些逗陣是盤仔是不是大家有的瞧了」云云，核
    該簡訊之意，係被告指責聲請人不尊重被告，並要聲請人小
    心，依一般社會常理觀之，被告本身有犯罪前科，且由簡訊
    內容又像是在放話，聲請人為一善良平民百姓，收到此簡訊
    ，當然會心生畏懼，被告自應成立恐嚇罪。臺灣高等法院檢
    察署之處分書理由認定上述話語乃官清俊在旁所述，要求被
    告一併輸入簡訊，因而認定官清俊有恐嚇之犯行，被告則不
    成立恐嚇罪，然聲請人與官清俊並不相識，亦無任何糾紛，
    官清俊並無任何動機去恐嚇聲請人，反而是聲請人與被告相
    識，彼此間尚有財務糾紛，故被告方會發出簡訊恐嚇。縱認
    上開簡訊乃官清俊要求所發，惟被告對官清俊之提議並不反
    對，且還幫忙發送簡訊，足見被告對於官清俊恐嚇聲請人之
    犯行有犯意聯絡及行為分擔，被告與官清俊應成立恐嚇罪之
    共同正犯。臺灣板橋方法院檢察署97年度偵字第32420 號不
    起訴處分書及臺灣高等法院檢察署98年度上聲議字第2073號
    處分書均置上情於不顧，逕認被告並無恐嚇之犯行，誠有違
    誤，爰聲請將本案交付審判等語。
二、按告訴人不服上級法院檢察署檢察長或檢察總長認再議為無
    理由而駁回之處分者，得於接受處分書後10日內委任律師提
    出理由狀，向該管第一審法院聲請交付審判；法院認為交付
    審判之聲請不合法或無理由者，應駁回之。刑事訴訟法第
    258 條之1 第1 項、第258 條之3 第2 項前段分別定有明文
    。次按犯罪事實應依證據認定之，無證據不得認定犯罪事實
    。刑事訴訟法第154 條第2 項亦有明文。而認定不利於被告
    之事實，須依積極證據，苟積極證據不足為不利於被告事實
    之認定時，即應為有利於被告之認定，更不必有何有利之證
    據，此有最高法院30年上字第816 號判例足資參照。
三、本件聲請人告訴被告恐嚇案件，先經臺灣板橋地方法院檢察
    署檢察官偵查後認罪嫌不足，以97年度偵字第32420 號為不
    起訴處分在案；聲請人不服聲請再議，亦經臺灣高等法院檢
    察署以再議無理由，而以98年度上聲議字第2073號處分駁回
    再議，此經本院依職權調取前揭偵查卷證核閱無誤。茲聲請
    人執前開情詞聲請交付審判，經查：
(一)、按刑法第305 條之恐嚇罪，所稱以加害生命、身體、自由、
    名譽、財產之事，恐嚇他人者，係指以使人生畏怖心為目的
    ，而通知將加惡害之旨於被害人而言，最高法院52年台上字
    第751 號判例可資參照。是如並未涉及對被害人之生命、身
    體、自由、名譽、財產之事有欲加何種惡害之通知，即與所
    謂「恐嚇」之情形有別，尚難以刑法第305 條之恐嚇危害安
    全罪相繩。又是否屬惡害之通知，非僅係被害人單方之主觀
    認知為已足，而仍必須以一般合理之正常人之標準定之。
(二)、被告曾傳送有「阿俊跟你去竹東那麼多趟你當我們這些逗陣
    是盤仔是不是大家有的瞧了」等內容之行動電話簡訊予聲請
    人之事實，業據被告於警詢、偵查中坦承不諱，核與聲請人
    於警詢及偵查中之指訴相符，且有上開簡訊照片1 張附卷可
    稽，此部分自堪認定。惟被告堅決否認有何恐嚇行為，辯稱
    ：上開簡訊該部分之內容係官清俊在旁口述，要求伊一併輸
    入簡訊，因為先前官清俊與聲請人曾一同前往竹東收貨款，
    聲請人本來答應要給官清俊紅包，但聲請人收到款項後卻避
    不見面，故官清俊方要伊傳送該部分之簡訊予聲請人等語；
    參以聲請人於警詢中亦自承官清俊確曾與其一同前往竹東收
    取工程款，足見上開簡訊該部分之內容，應如被告所辯，旨
    在質疑聲請人未對官清俊陪同前往竹東乙事進行答謝。且核
    諸該段簡訊內容，雖存有不滿之情緒，然並未表明將以何現
    在或將來之惡害加諸聲請人生命、身體、自由、名譽或財產
    之字句，揆諸前揭說明，被告所為自與恐嚇之犯行有間。
(三)、又觀諸臺灣高等法院檢察署前開處分書，該處分書亦同認被
    告傳送予聲請人之前開簡訊內容並未表明將對聲請人有加害
    生命、身體、自由、名譽、財產之事，故與恐嚇罪之要件不
    符，並非以該部分字句乃官清俊要求被告輸入乙節，認定官
    清俊就傳送該簡訊部分應成立恐嚇罪，被告則無恐嚇之犯嫌
    。聲請意旨曲解該處分書之理由，陳稱被告協助官清俊傳送
    該部分簡訊，應與官清俊一同成立恐嚇罪之共同正犯，亦無
    可取。
四、綜前所述，被告傳送前開簡訊予聲請人，核與恐嚇罪之構成
    要件有間，本件尚難僅憑聲請人片面陳稱其主觀上感到畏懼
    ，遽入被告於罪。此外，復查無其他積極證據足認被告有恐
    嚇之犯行，揆諸前揭說明，應認被告此部分之犯罪嫌疑不足
    。原偵查、再議機關依偵查所得證據，認被告犯罪嫌疑不足
    ，而先後為不起訴處分及駁回再議聲請處分，核無不合；聲
    請人猶執陳詞，指摘不起訴及駁回再議聲請處分為不當，聲
    請交付審判，非有理由，應予駁回。
五、依刑事訴訟法第258 條之3 第2 項前段，裁定如主文。
中    華    民    國    98    年    5     月    18    日
                  刑事第二十庭  審判長法  官  吳冠霆
                                      法  官  廖怡貞
                                      法  官  吳佳穎
以上正本證明與原本無異
本裁定不得抗告。
                                      書記官  黃炎煌
中    華    民    國    98    年    5     月    18    日


司法院資訊處製作；財團法人民間司法改革基金會備份。
